臺灣屏東地方法院刑事判決　　　　　　　　　　　　　九十三年度訴字第六五九號
　　公　訴　人　臺灣屏東地方法院檢察署檢察官
　　被　　　告　甲○○
右被告因偽造文書案案件，經檢察官提起公訴（九十三年度偵字第一五八四號），本
院改依簡式審判程序審理，判決如左：
    主  文
甲○○行使偽造私文書，足以生損害於他人，處有期徒刑月，如易科罰金，以佰
元折算壹日。
偽造之乙○○印章壹枚、署名陸枚及印文拾枚均沒收之。
    事  實
一、緣盧文男前向乙○○之父親鄭水土購得屏東縣鹽埔鄉○○段二九五─二九地號土
    地範圍內盧文男蓋建雞舍之部分，甲○○因受盧文男（另經檢察官為不起訴處分
    ）之委託，以上開盧文男所購得之土地代辦畜牧場登記，詎甲○○明知未得乙○
    ○同意，先於民國八十九年十月間某日，在不詳地點，委託不知情之成年刻印業
    者，偽造乙○○之印章一枚，嗣並於同月間某日，在屏東縣屏東市某處，以乙○
    ○名義，接續於申辦畜牧場登記書表內所附之附表一、二、三所示文書上，偽造
    附表一、二、三所示乙○○之署名六枚，及蓋用前開偽刻之印章偽造印文十枚，
    藉此偽造附表一所示，以「乙○○」名義所提出，以屏東縣鹽埔鄉○○段二九五
    ─二九地號全部為標的為畜牧場申請登記意義之私文書五紙，足生損害於乙○○
    ，嗣並於翌日，持上開偽造之私文書，向屏東縣鹽埔鄉公所申請畜牧場登記以行
    使，後因申請未核准，而將上開申辦畜牧場登記書表退予乙○○時，乙○○始悉
    上情。
二、案經乙○○訴請台灣屏東地方法院檢察署檢察官偵查起訴。
    理  由
一、右揭犯罪事實業據被告於本院審理時坦承不諱，且經證人盧文男於偵查中證述在
    卷（九十三年度偵字第一五八四號卷第十至第十一頁），此外，復有附表一、二
    、三所示之文書在卷可參，是本件事證明確，被告之犯行應堪認定。
二、核被告所為，係犯刑法第二百十六條、第二百十條之行使偽造私文書罪。被告先
    後多次冒用「乙○○」名義在附表一、二、三所示文書上簽名、蓋章等偽造署名
    及印文行為，係在同一時、地緊接為之，基於單一犯意下接續所為，應僅構成一
    偽造行為。而被告偽造印章、印文、署名之行為，為偽造私文書之部分行為，不
    另論罪；其偽造私文書之低度行為為行使之高度行為所吸收，亦不另論罪。被告
    利用不知情之成年刻印者偽刻乙○○所示名義之印章，為間接正犯；其偽造印章
    之犯行雖未據公訴人敘明，惟此部分犯行與偽造印文、署名部分為實質上一罪之
    關係，依刑事訴訟法第二百六十七條為起訴效力所及，本院自得予以一併審酌，
    併此敘明。爰審酌被告未得被害人同意，擅自以其名義提出畜牧場登記申請，足
    生損害於乙○○，惟犯罪後坦認犯行，態度尚佳等一切情狀，量處如主文所示之
    刑，並諭知易科罰金之折算標準。又偽造之乙○○印章一枚，及附表一、二、三
    所示之署名六枚、印文十枚，應依刑法第二百十九條規定宣告沒收。
據上論斷，應依刑事訴訟法第二百九十九條第一項前段、第二百七十三條之一第一項
、刑法第二百十六條、第二百十條、第二百十九條、第四十一條第一項前段，罰金罰
鍰提高標準條例第一條前段、第二條，判決如主文。
本案經檢察官何克昌到庭執行職務。
中      華      民      國      九十三      年    九    月    三十    日
                                      臺灣屏東地方法院刑事第三庭
                                          法  官   柯雅惠
右正本證明與原本無異。
如不服本判決應於收受本判決送達後十日內向本院提出上訴書狀，其未敘述上訴理由
者，並得於提起上訴後十日內向本院補提理由書狀（均須按他造當事人之人數附繕本
 ）「切勿逕送上級法院」
                                          書記官   葉祝君
中      華      民      國      九十三      年    九    月     三十    日
附表一：
以「乙○○」名義偽造之私文書，及其上偽造之署名、印文：
(1)代理申辦畜牧場登記委託書：委託人欄上有偽簽之署名及偽蓋之印文各一枚。
(2)畜牧場登記申請書：負責人欄上有偽簽之署名及偽蓋之印文各一枚。
(3)畜牧場經營計畫書：計畫申請人姓名欄上有偽簽之署名及偽蓋之印文各一枚。
(4)飼養禽畜屍體處理計畫書：計畫人欄上有偽簽之署名及偽蓋之印文各一枚。
(5)畜牧場登記證書申請書：負責人欄上有偽簽之署名及偽蓋之印文各一枚。
以上共計有偽造「乙○○」之署名五枚、印文五枚。
附表二：
蓋有偽造「乙○○」印文之文書：
(1)屏東縣政府八九屏府農畜字第一三七七０六號左下角「本影本與正本無異」字樣下
  方，有偽蓋之「乙○○」印文一枚。
(2)屏東縣鹽埔鄉公所八九鹽鄉農申字第一三二六號函左下方「本影本與正本無異」字
  樣下方，有偽蓋之「乙○○」印文一枚。
(3)鹽埔鄉○○段二九五─二九地號土地登記謄本左下方「本影本與正本無異」字樣下
  方，有偽蓋之「乙○○」印文一枚。
(4)地籍圖左上方「本影本與正本無異」字樣旁，有偽蓋之「乙○○」印文一枚。
以上共計有偽造「乙○○」之印文四枚。
附表三：
有偽造「乙○○」印文及署押之文書：
畜牧場位置圖及畜牧設施配置圖：申請人欄上有偽簽之「乙○○」署名及偽造之印文
各一枚，平面配置圖右上方有偽蓋之「乙○○」印文一枚。
附錄論罪科刑法條：
刑法第二百十條：
偽造、變造私文書，足以生損害於公眾或他人者，處五年以下有期徒刑。
刑法第二百十六條：
行使第二百十條至第二百十五條之文書者，依偽造、變造文書或登載不實事項或使登
載不實事項之規定處斷。
